【裁判字號】    92,訴,476
【裁判日期】    920909
【裁判案由】    給付借款
【裁判全文】
臺灣嘉義地方法院民事判決  九十二年度訴字第四七六號
    原      告  甲○○
    被      告  乙○○
右列當事人間請求給付借款事件，本院於民國九十二年九月二日言詞辯論終結而判決
如左：
    主      文
被告應給付原告新台幣（下同）壹佰伍拾貳萬參仟壹佰元，及自民國九十二年八月五
日起，直到清償日止，按照年息百分之五計算的利息。
本案訴訟費用由被告負擔。
本件判決在原告提出伍拾壹萬元擔保金後，可以假執行。
    事實及理由
壹、原告主張：
  一、被告從民國九十二年十二月十七日起，陸續向原告借款，共計一百六十八萬四
      千元，但被告只清償十六萬零九百元，尚欠原告一百五十二萬三千一百元，原
      告多次催討，均無效果。於是，原告根據借款契約法律關係提起本件訴訟，並
      請求如主文所記載的聲明。
  二、提出匯款單十四張、電信收據二張（均是影本），作為證明。
貳、被告經過本院合法通知，無正當理由，未向本院請假，而沒有在言詞辯論期日，
    到場陳述意見，同時，本案沒有民事訴訟法第三百八十六條所規定的情形出現（
    請看附錄法條），因此，本院依照原告聲請，由原告單獨辯論而直接判決。
參、本院判斷：
  一、程序方面：原告在九十二年九月二日縮減請求為一百五十二萬三千一百元（原
      為一百五十三萬零四百零五元），依照民事訴訟法第二五五條第一項第三款規
      定：「訴狀送達後，原告不得將原訴變更或追加他訴。但有下列各款情形之一
      者，不在此限：３、擴張或減縮應受判決事項之聲明者」，原告縮減聲明，符
      合法律規定，可以准許。
  二、原告主張的事實，有原告提出匯款單十四張及電信收據二張附卷證明。被告經
      過本院合法通知，無正當理由，而未到庭陳述意見，依照民事訴訟法第二八０
      條第一項前段、第三項前段規定：「當事人對於他造主張之事實，於言詞辯論
      時不爭執者，視同自認。當事人對於他造主張之事實，已於相當時期受合法之
      通知，而於言詞辯論期日不到場，亦未提出準備書狀爭執者，準用第一項之規
      定」，因此，原告的主張可以認定真實而被本院採信。
  三、原告根據借款契約法律關係，請求被告給付主文第一項所記載的金額、遲延利
      息，具有法律上理由，應該准許原告請求。
肆、原告表示願意提供擔保，向法院聲請准許宣告假執行。原告勝訴，其聲請符合法
    律規定（請看附錄法條），於是，本院宣告；在原告提出相當擔保金後，對本件
    判決可以假執行。
伍、訴訟費用負擔的依據，依照民事訴訟法第七十八條，判決如主文。
中      華      民      國      九十二    年      九    月      九      日
                                  臺灣嘉義地方法院民事第二庭
                                      法  官  甘  大  空
右為正本係照原本作成
如對本判決上訴應於送達後二十日內向本院提出上訴狀
中      華      民      國      九十二    年      九    月      九      日
                                      書記官  蕭  琪  男
~F0~
~T40~
附錄法條：
民事訴訟法第三八六條：「有左列各款情形之一者，法院應以裁定駁回前條聲請，並
延展辯論期日：
一  不到場之當事人未於相當時期受合法之通知者。
二  當事人之不到場，可認為係因天災或其他不可避之事故者。
三  到場之當事人於法院應依職權調查之事項，不能為必要之證明者。
四  到場之當事人所提出之聲明、事實或證據，未於相當時期通知他造者」。
民事訴訟法第三九０條第二項：
「原告陳明在執行前可供擔保而聲請宣告假執行者，雖無前項釋明，法院應定相當之
擔保額，宣告供擔保後，得為假執行」。


司法院資訊處製作；財團法人民間司法改革基金會備份。
